【裁判字號】    95,易,288
【裁判日期】    950406
【裁判案由】    竊盜等
【裁判全文】
臺灣彰化地方法院刑事判決               95年度易字第288號
公  訴  人  臺灣彰化地方法院檢察署檢察官
被      告  庚○○
                    （現羈押於臺灣彰化看守所）
上列被告因竊盜案件，經檢察官提起公訴（九十五年度偵字第一
一九八號、第一七二○號、第二三八九號），本院裁定改依簡式
審判程序判決如下：
    主  文
庚○○連續於夜間侵入住宅竊盜，累犯，處有期徒刑壹年捌月，
於刑之執行前令入勞動場所強制工作年。扣案之機車鑰匙壹支
沒收。
    事  實
一、庚○○前於民國九十一、九十二年間，曾先後二次犯竊盜罪
    ，經本院各判處有期徒刑十月、四月確定，而其入監接續執
    行後，於九十三年七月十九日執行完畢。又於九十四年間再
    犯竊盜罪，經本院判處有期徒刑六月確定（尚未執行）。惟
    其有犯竊盜罪之習慣，又基於意圖為自己不法所有之概括犯
    意，連續於附表所示之時間、地點，以附表所示之方式竊取
    乙○○等人之財物得手。且其竊得如附表編號二、六所示之
    丙○○及甲○所有之提款卡後，竟又基於意圖為自己不法所
    有之概括犯意，於九十五年一月間先後持至設於彰化縣社頭
    鄉陽信商業銀行、社頭郵局及彰化縣員林鎮安泰商業銀行等
    處之提款機，連續以將上揭提款卡插入提款機並擅自輸入密
    碼，而偽以丙○○、甲○名義提領現金之不正方式，多次自
    上開自動付款設備提領丙○○、甲○所有之現金各新臺幣（
    下同）七萬餘元、八千元得手。嗣於九十五年一月三十日夜
    間九時四十五分許，庚○○侵入附表編號九所示之住宅竊得
    掬水軒禮盒一盒得手後，為陳益淇發現而報警當場將其逮捕
    ，並扣得庚○○所有供犯本案所用之機車鑰匙一支，始循線
    查悉上情。
二、案經壬○○、癸○○、子○○、甲○、己○○等人訴由彰化
    縣警察局田中分局及鹿港分局報告臺灣彰化地方法院檢察署
    檢察官偵查起訴。
    理  由
一、訊據被告庚○○對於上揭犯罪事實坦承不諱，核與證人壬○○、癸○○、子○○、甲○、己○○、乙○○、丙○○、丁○○、戊○○、辛○○、陳益淇等人於警詢時所證述之情節
    相符，且有贓物認領保管收據三紙、車輛竊盜作業表一紙、
    被告至提款機提款而遭錄得之監視錄影畫面翻拍照片二張及
    查證照片三十二張在卷可按，此外並有機車鑰匙一支扣案足
    資佐證，足徵被告之自白與事實相符。綜上，本件事證已臻
    明確，被告上揭犯行堪以認定。
二、核被告庚○○所為如附表編號一至編號八所示之犯行，係犯
    刑法第三百二十條第一項之普通竊盜罪；如附表編號九、十
    所示之犯行，係犯刑法第三百二十一條第一項第一款之加重
    竊盜罪。又被告竊得如附表編號二、六所示之提款卡後，復
    持之至提款機領款之行為，另犯刑法第三百三十九條之二第
    一項之利用自動付款設備詐欺罪。被告先後十次竊盜犯行（
    包含八次普通竊盜犯行及二次加重竊盜犯行）及多次利用自
    動付款設備詐欺犯行，均時間緊接，各觸犯基本構成要件相
    同之罪，顯係各基於概括之犯意反覆為之，均為連續犯，依
    刑法第五十六條，各應以該法第三百二十一條第一項第一款
    之加重竊盜、第三百三十九條之二第一項之利用自動付款設
    備詐欺一罪論，並均加重其刑。又被告所犯上開二罪間，有
    方法與目的之牽連關係，為牽連犯，應從一重論以該法第三
    百二十一條第一項第一款之加重竊盜罪。又查被告前於九十
    一、九十二年間，曾先後二次犯竊盜罪，經本院各判處有期
    徒刑十月、四月確定，而其入監接續執行後，於九十三年七
    月十九日執行完畢等情，有臺灣彰化地方法院檢察署刑案資
    料查註紀錄表及臺灣高等法院被告全國前案紀錄表各一份在
    卷可憑，其於五年以內再犯本件有期徒刑以上之罪，為累犯
    ，應依刑法第四十七條之規定遞加重其刑。爰審酌被告前於
    九十一至九十四年間，即先後三次犯竊盜罪經本院判刑確定
    ，竟不知悛悔，再犯本案十件竊盜犯行，惡性重大；且正值
    壯年，身強體壯，屢屢不思勞動生產，冀圖不勞而獲，行竊
    時侵入民宅內，對於民眾之居家安全構成威脅，及其犯罪之
    動機、目的、所竊得財物之價值及犯後坦認犯行，態度尚稱
    良好等一切情狀，量處如主文所示之刑。
三、又被告庚○○前已因竊盜案件，經本院先後判處有期徒刑十
    月、四月、六月確定，前二案並已執行完畢，竟仍自九十四
    年十二月三十一日起至九十五年一月三十一日止，短短一個
    月間，又犯本件多達十起之竊盜犯行，顯見其有犯竊盜罪之
    習慣，非令其強制工作不足以矯治其惡習，爰依竊盜犯贓物
    犯保安處分條例第三條第一項第一款、第五條第一項前段規
    定，併予諭知其於刑之執行前令入勞動場所強制工作三年，
    以期被告能有就業能力，養成勞動習慣，以資矯治。
四、扣案之機車鑰匙一支，均為被告庚○○所有而供行竊所用之
    物，爰依刑法第三十八條第一項第二款之規定，宣告沒收。
    至扣案之全罩式安全帽一頂、黑色手套一雙、口罩一個及鑰
    匙十三支，雖均為被告所有，惟尚乏證據證明係被告供犯本
    案所用之物，爰不另為沒收之諭知，附此敘明。
據上論斷，應依刑事訴訟法第二百七十三條之一第一項、第二百
九十九條第一項前段，刑法第五十六條、第三百二十一條第一項
第一款、第三百三十九條之二第一項、第五十五條、第四十七條
、第三十八條第一項第二款，竊盜犯贓物犯保安處分條例第三條
第一項第一款、第四條、第五條第一項前段，罰金罰鍰提高標準
條例第一條前段，判決如主文。
本案經檢察官何蕙君到庭執行職務。
中    華    民    國    95    年    4     月    6     日
                             臺灣彰化地方法院刑事第一庭
                                    法      官   紀佳良
以上正本證明與原本無異。
如不服本判決，應於判決送達後十日內向本院提出上訴狀（須附
繕本）。
告訴人或被害人對於判決如有不服具備理由請求檢察官上訴者，
其上訴期間之計算係以檢察官收受判決正本之日期為準。
中    華    民    國    95    年    4     月    7     日
                                    書  記  官   陳錫威
附錄本案論罪科刑法條：
刑法第三百二十一條第一款：
犯竊盜罪而有左列情形之一者，處六月以上、五年以下有期徒刑
：一、於夜間侵入住宅或有人居住之建築物、船艦或隱匿其內而
犯之者。
刑法第三百三十九條之二第一項：
意圖為自己或第三人不法之所有，以不正方法由自動付款設備取
得他人之物者，處三年以下有期徒刑、拘役或一萬元以下罰金。
 附表：
┌──┬────┬────┬────┬───┬────┐
│編號│犯罪時間│犯罪地點│犯罪方法│被害人│失竊物品│
├──┼────┼────┼────┼───┼────┤
│1   │94年12月│彰化縣田│侵入該住│乙○○│現金約  │
│    │31日日間│中鎮北路│宅內徒手│      │300元   │
│    │某時    │里中山街│行竊（編│      │        │
│    │        │311巷20 │號1至7號│      │        │
│    │        │號      │無故侵入│      │        │
│    │        │        │住居部分│      │        │
│    │        │        │均未據告│      │        │
│    │        │        │訴）    │      │        │
├──┼────┼────┼────┼───┼────┤
│2   │95年1月 │彰化縣社│侵入該住│丙○○│現金4000│
│    │1日14時 │頭鄉民生│宅內徒手│      │元及提款│
│    │許      │路435號 │行竊    │      │卡二張  │
├──┼────┼────┼────┼───┼────┤
│3   │95年1月 │彰化縣田│侵入該住│丁○○│長壽牌及│
│    │10日日間│中鎮公園│宅內徒手│      │七星牌香│
│    │某時    │街248號 │行竊    │      │煙各1條 │
├──┼────┼────┼────┼───┼────┤
│4   │95年1月 │彰化縣田│侵入該住│子○○│松青超市│
│    │16日日間│中鎮新民│宅內徒手│      │禮卷2700│
│    │某時    │里民族街│行竊    │      │元、黃金│
│    │        │134號   │        │      │項鍊、珍│
│    │        │        │        │      │珠項鍊、│
│    │        │        │        │      │黃金墜子│
│    │        │        │        │      │項鍊各1 │
│    │        │        │        │      │條、白金│
│    │        │        │        │      │戒指2只 │
│    │        │        │        │      │、黃金手│
│    │        │        │        │      │鍊1條、 │
│    │        │        │        │      │精油1盒 │
├──┼────┼────┼────┼───┼────┤
│5   │95年1月 │彰化縣社│侵入該住│戊○○│HP廠牌PD│
│    │24日上午│頭鄉東興│宅內徒手│      │A1臺、易│
│    │10時許  │村忠勇街│行竊    │      │利信廠牌│
│    │        │1號     │        │      │T610型行│
│    │        │        │        │      │動電話1 │
│    │        │        │        │      │臺、電池│
│    │        │        │        │      │1個     │
├──┼────┼────┼────┼───┼────┤
│6   │95年1月 │彰化縣田│侵入該住│甲○  │皮包1個 │
│    │24日日間│中鎮新民│宅內徒手│      │、存款簿│
│    │某時許  │里民族五│行竊    │      │1本、提 │
│    │        │街61號  │        │      │款卡1張 │
│    │        │        │        │      │、印章1 │
│    │        │        │        │      │個      │
├──┼────┼────┼────┼───┼────┤
│7   │95年1月 │彰化縣社│侵入該住│己○○│現金    │
│    │26日下午│頭鄉美雅│宅內徒手│      │44000元 │
│    │6時30分 │村民生路│行竊    │      │        │
│    │許      │350巷6號│        │      │        │
├──┼────┼────┼────┼───┼────┤
│8   │95年1月 │彰化縣員│以自備之│壬○○│車牌號碼│
│    │30日下午│林鎮員林│機車鑰匙│      │YHZ-666 │
│    │5時許   │火車站前│一支發動│      │號重型機│
│    │        │        │該機車後│      │車1部   │
│    │        │        │竊取之  │      │        │
├──┼────┼────┼────┼───┼────┤
│9   │95年1月 │彰化縣社│於夜間侵│癸○○│項鍊1條 │
│    │30日晚間│頭鄉廣興│入該住宅│      │、金戒指│
│    │8時10分 │村中興路│行竊    │      │5只、舊 │
│    │許      │52號    │        │      │版紙鈔19│
│    │        │        │        │      │張、餅乾│
│    │        │        │        │      │禮盒2盒 │
│    │        │        │        │      │、牛軋糖│
│    │        │        │        │      │1盒     │
├──┼────┼────┼────┼───┼────┤
│10  │95年1月 │彰化縣社│於夜間侵│辛○○│掬水軒禮│
│    │30日晚間│頭鄉東興│入該住宅│      │盒1盒   │
│    │9時45分 │村忠勇街│行竊    │      │        │
│    │許      │84巷3號 │        │      │        │
└──┴────┴────┴────┴───┴────┘


司法院資訊處製作；財團法人民間司法改革基金會備份。
